臺灣高雄地方法院刑事判決　　　　　　　96年度易字第1561號
公　訴　人　臺灣高雄地方法院檢察署檢察官
被　　　告　戊○○
　　　　　　　　　　現於臺灣高雄第二監獄
　　　　　　丁○○
　　　　　　　　　　現於臺灣高雄第二監獄
　　　　　　己○○
　　　　　　　　　　　號
上列被告等因竊盜案件，經檢察官提起公訴（96年度偵字第3231
號、96年度偵字第10487 號），被告3 人於本院準備程序中均為
有罪之陳述，經本院裁定依簡式審判程序審理，判決如下：
    主  文
戊○○犯攜帶兇器竊盜罪，累犯，處有期徒刑捌月，扣案T 字型
板手壹支，沒收之；又犯結夥毀壞牆垣竊盜未遂罪，累犯，處有
期徒刑玖月；又共同犯踰越牆垣及安全設備竊盜罪，累犯，處有
期徒刑玖月。應執行有期徒刑貳年貳月，扣案T 字型板手壹支，
沒收之。
丁○○犯結夥毀壞牆垣竊盜未遂罪，累犯，處有期徒刑玖月。
己○○共同犯踰越牆垣及安全設備竊盜罪，累犯，處有期徒刑玖
月。
    事 實
一、前科資料：
  (一)戊○○於民國92年間因施用毒品等案件，經本院以93年度訴
    字第338 號分別判處有期徒刑7 月及3 月，應執行有期徒刑
    9 月確定，於94年6 月30日縮短刑期執行完畢。
  (二)丁○○於91年間及92年間分別因傷害及施用毒品等案件，經
    臺灣屏東地方法院以91年度訴字第864 號及92度訴字第 453
    號分別判處有期徒刑10月及10月確定，上開2 罪接續執行，
    於94年2 月26日縮短刑期執行完畢。
  (三)己○○於94年間因竊盜案件，經本院以94年度易字第723 號
    判處有期徒刑7 月確定，於95年11月14日縮短刑期執行完畢
    。
二、戊○○意圖為自己不法所有，於96年1 月13日14時許，在高
    雄縣大寮鄉過溪村5 之1 號前，以其所有客觀上顯然足以對
    人之生命、身體、安全構成威脅之T 字型板手竊取丙○○所
    有車號NV-1578 號自用小貨車，得手後供己作為代步工具之
    用。
三、戊○○另與丁○○及姓名年籍不詳、綽號「東仔」之成年男
    子共同意圖為自己不法之所有，基於竊盜之犯意聯絡，於96
    年1 年22日1 時15分許，由戊○○駕駛上開NV-1578 號自用
    小貨車搭載丁○○及「東仔」前往乙○○所開設位於高雄縣
    林園鄉○○村○○路11之1 號工廠，並徒手扳開工廠鐵皮屋
    後方之鐵製浪板，而由扳開之洞口進入該工廠，正值3 人搜
    尋該工廠內之財物時，為該工廠值班員工吳天賞發現並報警
    查獲，因而未能得手，並當場扣得戊○○所有供其竊取上開
    NV-1578 號自用小貨車所用之T 字型板手1 支，「東仔」則
    趁隙逃逸。
四、戊○○復與己○○共同意圖為自己不法之所有，基於竊盜之
    犯意聯絡，於96年4 月6 日3 時許，共同踰越聯成化學科技
    公司（下稱聯成公司）位於高雄縣林園鄉○○○路3 號之圍
    牆，再由戊○○翻越該處之鐵絲網進入上開公司內，徒手竊
    取聯成公司所有、置放在上址之不鏽鋼管420 公斤，並由己○○在鐵絲網外接應，得手後，駕駛車號R3-8832 號自用小
    貨車手將前揭鋼管載往張瑞水（另行偵辦）所開設、位於高
    雄市○○區○○路8 號旁之「連益興資源回收場」變賣得款
    新臺幣（下同）34,000元，嗣於同日7 時許為警在高雄縣林
    園鄉○○路○段106 號前，因戊○○遭通緝而查獲，復依渠
    等2 人之供詞循線前往上述資源回收場，並扣得上開不鏽鋼
    管420 公斤。
五、案經高雄縣政府警察局林園分局報告臺灣高雄地方法院檢察
    署檢察官偵查起訴。
    理  由
一、本件被告3 人所犯為死刑、無刑徒刑或最輕本刑為3 年以上
    有期徒刑以外之罪，其於準備程序中就被訴犯罪事實，為有
    罪之陳述，經法官告知簡式審判程序之旨，並聽取當事人之
    意見後，依刑事訴訟法第273 條之1 第1 項規定，裁定進行
    簡式審判程序，合先指明。
二、上揭犯罪事實，業據被告戊○○、丁○○、己○○於警詢、
    檢察官訊問及本院審理時均坦承不諱，核與證人丙○○、乙○○、吳天賞、黃瑞彬、張瑞水證述之情節相符，且有T 字
    型板手1 支扣案可稽，並有現場照片6 張（見偵2 卷第13至
    14 頁 背面）、扣押筆錄、扣押物品目錄表各3 份（見警 1
    卷第23至27頁，警2 卷第8 、9 、11、12頁）、贓車照片 4
    張（見警1 卷第45、46頁）、車輛尋獲電腦輸入單、證明單
    各1 紙（見警1 卷第28、29、45、46頁）、贓物認領保管單
    2 張（見警1 卷第44頁，警2 卷第13頁）附卷可稽。從而，
    本案事證明確，被告3人犯行堪予認定，應依法論科。
三、按刑法第321 條第1 項第3 款所謂之兇器，其種類並無限制
    ，凡客觀上足對人之生命、身體、安全構成威脅，具有危險
    性之兇器均屬之（最高法院79年臺上字第5253號著有判例可
    資參照）。本件被告犯罪所持之T 字型板手1 支，業據扣案
    ，其材質為金屬製，質地堅硬，其客觀上顯然足以對人之生
    命、身體、安全構成威脅，具有危險性，乃屬兇器，堪予認
    定。是核被告戊○○所為，係犯刑法第321 條第1 項第3 款
    之攜帶兇器竊盜罪、同法第321 條第2 項、第1 項第2 款、
    第4 款之結夥毀壞牆垣竊盜未遂罪、同法第321 條第1 項第
    2 款之踰越牆垣及安全設備竊盜罪，被告丁○○係犯刑法第
    321 條第2 項、第1 項第2 款、第4 款之結夥毀壞牆垣竊盜
    未遂罪，被告己○○係犯刑法第321 條第1 項第2 款之踰越
    牆垣及安全設備竊盜罪。被告戊○○、丁○○及「東仔」就
    上開結夥毀壞牆垣竊盜罪，被告戊○○、己○○就上開踰越
    牆垣及安全設備竊盜罪，均有犯意聯絡及行為分擔，應論以
    共同正犯。被告戊○○、丁○○及「東仔」就上開結夥毀壞
    牆垣竊盜罪部分已著手於犯罪行為之實施，於尚未將竊得財
    物前即被發現報警查獲，為未遂犯，爰依刑法第25條第2 項
    規定，按既遂犯之刑度減輕其刑。另被告3 人有如犯罪事實
    一所載之前科，有臺灣高等法院被告全國前案紀錄表及刑案
    資料查註紀錄表各1 份在卷可查，渠等於受有期徒刑之執行
    完畢後，5 年內故意再犯本件有期徒刑以上之罪，為累犯，
    應依刑法第47條第1 項規定，均加重其刑，並與被告戊○○
    上開結夥毀壞牆垣竊盜未遂減輕刑法事由，先加後減之。被
    告戊○○所犯上開3 罪間，犯意各別，罪名互殊，應分論併
    罰。爰審酌被告3 人正值壯年，竟不思正途以賺取財物，為
    圖一己私利，而犯下本件犯行，造成被害人丙○○、乙○○
    及聯成公司之損失，然念被告3 人所竊取之財物均已經被害
    人領回，有贓物認領保管單2 紙在卷足參（見警1 卷第44頁
    、警2 卷第13頁），被害人實際上之損失不大，且渠等犯後
    坦承犯罪，並衡量被告3 人犯罪之動機、目的、手段、所生
    之損害等一切情狀，分別量處如主文所示之刑，並就被告戊○○所犯上開3 罪，定其應執行之刑，以示儆懲。至扣案T
    字型板手1 支，係被告戊○○所有供其行竊所用之物，業據
    被告戊○○陳明在卷（見本院警1 卷第11頁），爰依刑法第
    38條第1 項第2 款宣告沒收，併此敘明。
據上論斷，應依刑事訴訟法第273 條之1 第1 項、第284 條之 1
、第299 條第1 項前段，刑法第28條、第321 條第1 項第2 款、
第3 款、第4 款、第2 項、第25條、第47條第1 項、第38條第 1
項第2 款、第51條第5 款，判決如主文。
本案經檢察官甲○○到庭執行職務。
中　　華　　民　　國　　96　　年　　5 　　月　　25　　日
                  鳳山刑事第一庭      法　官  陳盈吉
以上正本證明與原本無異。
如不服本判決，應於判決送達後10日內，向本院提出上訴狀。
中　　華　　民　　國　　96　　年　　5 　　月　　25　　日
 　　　　　　　　　　　　　　　       書記官  吳俊達
附錄本判決論罪科刑法條：
第  321 條
犯竊盜罪而有左列情形之1 者，處6 月以上、5 年以下有期徒刑
：
  一  於夜間侵入住宅或有人居住之建築物、船艦或隱匿其內而犯之
      者。
  二  毀越門扇、牆垣或其他安全設備而犯之者。
  三　攜帶兇器而犯之者。
  四　結夥三人以上而犯之者。
  五　乘火災、水災或其他災害之際而犯之者。
  六　在車站或埠頭而犯之者。
前項之未遂犯罰之。
